【裁判字號】    99,易,589
【裁判日期】    990913
【裁判案由】    違反毒品危害防制條例
【裁判全文】
臺灣屏東地方法院刑事判決               99年度易字第589號
公  訴  人  臺灣屏東地方法院檢察署檢察官
被      告  甲○○
上列被告因違反毒品危害防制條例案件，經檢察官提起公訴（99
年度毒偵字第1141號），本院依法行簡式審判程序審理，判決如
下：
    主  文
甲○○施用第二級毒品，累犯，處有期徒刑拾月，扣案第二級毒
品甲基安非他命貳包（毒品部分驗後淨重零點伍壹柒、零點壹零
捌公克）、沾黏甲基安非他命之玻璃球吸食器壹組均沒收銷燬之
。
    事  實
一、甲○○前於民國88年間，因施用毒品案件，迭由法院裁定送
    觀察勒戒、強制戒治，至89年7 月21日執行完畢，並經臺灣
    屏東地方法院檢察署檢察官以89年度戒毒偵字第325 號為不
    起訴處分確定；又於94年間，因施用毒品案件，經本院以94
    年度簡字第799 號判處有期徒刑5 月確定，並於95年3 月22
    日執畢出監。詎其仍不知悔改，明知甲基安非他命業已公告
    列為毒品危害防制條例之第二級毒品，不得持有、施用，竟
    基於施用第二級毒品之犯意，於99年5 月10日8 時30分許，
    在屏東縣屏東市光心巷6 號住處，以將甲基安非他命放入玻
    璃球吸食器內燒烤後吸食煙霧之方式，施用第二級毒品甲基
    安非他命1 次。嗣於99年5 月10日13時50分許，為警至上開
    地點執行搜索，並起出甲○○所持第二級毒品甲基安非他命
    2 包（毒品部分驗後淨重0.517 、0.108 公克）、沾黏甲基
    安非他命之玻璃球吸食器1 組，後經其同意配合接受尿檢，
    結果呈現甲基安非他命陽性反應，始悉上情。
二、案經屏東縣政府警察局移送臺灣屏東地方法院檢察署檢察官
    偵查起訴。
    理  由
一、本件係依刑事訴訟法第273 條之1 第1 項行簡式審判程序，
    其證據調查依同法第273 條之2 所定原不受審判外陳述排除
    之限制；又被告對於卷內各項證據亦不爭執證據能力，復無
    事證顯示有何違法取得或類此瑕疵之情，故卷內所列各項證
    據，自均有證據能力，合先敘明。
二、上揭犯罪事實，業經被告坦承不諱，另據前開採尿送驗結果
    ，亦呈甲基安非他命陽性反應，有臺灣檢驗科技股份有限公
    司濫用藥物尿液檢驗報告、被告之尿液送驗代號與姓名對照
    表等件為憑（見偵卷第17頁、警卷第17頁），此外尚有刑事
    案件移送書、搜索票、搜索扣押筆錄所示查獲情形在卷可參
    （見偵卷第3 頁、警卷第9-11頁），暨扣案第二級毒品甲基
    安非他命2 包（毒品部分驗後淨重0.517 、0.108 公克）、
    沾黏甲基安非他命之玻璃球吸食器1 組俱經檢驗確認無訛，
    有高雄醫學大學附設中和紀念醫院檢驗報告、聯華生技股份
    有限公司簡易快速篩檢試劑初步檢驗結果足資佐證（見本院
    卷第20-21 頁、警卷第29頁）。是認被告之自白與事實相符
    ，堪予採信，從而本件罪證明確，被告犯行洵可認定，應依
    法論科。
三、按毒品危害防制條例就施用毒品者，只於「初犯」及「5 年
    後再犯」2 種情形有其追訴條件之限制，倘初犯後5 年內已
    再犯，縱第3 次或第3 次以上施用毒品之時間在初犯釋放5
    年後，仍與「5 年後再犯」有別，顯見其再犯率甚高，原實
    施之觀察勒戒或強制戒治未收實效，自應逕行追訴處罰（最
    高法院97年9 月9 日97年度第5 次刑事庭會議決議參照）。
    本件被告前於89年間因施用毒品而受觀察勒戒、強制戒治執
    行後，旋於94年間復因施用毒品經法院判刑，業如前述，並
    有前案紀錄表、刑案資料查註紀錄表各1 份可考，是依上揭
    說明，本案自應逕行追訴處罰。
四、按甲基安非他命係毒品危害防制條例第2 條第2 項第2 款所
    定第二級毒品。核被告所為，係犯毒品危害防制條例第10條
    第2 項之施用第二級毒品罪。被告持有毒品之低度行為應被
    施用之高度行為所吸收，不另論罪。被告曾受如事實欄所載
    判刑執行等情，有上開前案紀錄資料足稽，其於徒刑執行完
    畢後，5 年內故意再犯本件有期徒刑以上之罪，為累犯，應
    依刑法第47條第1 項加重刑度。爰審酌被告已有多次施用毒
    品前科，迭受觀察勒戒、強制戒治、判刑執行等處遇，素行
    非佳，有上開前案紀錄資料可憑，但其猶繼續施用毒品，復
    為本件犯行，顯見未能自歷次前案記取教訓，原不宜寬貸，
    惟念及被告尚知坦然面對刑責、供承己身罪行不諱，犯後態
    度非劣等一切情狀，量處如主文所示之刑，以資懲儆。
五、扣案甲基安非他命2 包（毒品部分驗後淨重0.517 、0.108
    公克），為查獲之第二級毒品，業如前述，而該等外包裝因
    與毒品附和、無法析離，應併視為扣案毒品，依毒品危害防
    制條例第18條第1 項前段宣告沒收銷燬之。扣案玻璃球吸食
    器1 組殘留甲基安非他命成分，同如前述，該物因沾黏毒品
    無法析離，亦應併視為查獲之扣案毒品，依毒品危害防制條
    例第18條第1 項前段宣告沒收銷燬之。
據上論斷，應依刑事訴訟法第273 條之1 第1 項、第299 條第1
項前段，毒品危害防制條例第10條第2 項、第18條第1 項前段，
刑法第11條前段、第47條第1 項，判決如主文。
本案經檢察官曾士哲到庭執行職務
中    華    民    國    99    年    9     月    13    日
                  刑事第四庭    法  官  江振源
以上正本證明與原本無異
如不服本判決，應於判決送達後10日內向本院提出上訴書狀（應
附繕本），其未敘述上訴理由者，應於上訴期間屆滿後20日內補
提理由書狀於本院，上訴於臺灣高等法院高雄分院。
中    華    民    國    99    年     9    月    15    日
                                書記官  潘豐益
附錄本判決論罪科刑法條：
毒品危害防制條例第10條
施用第一級毒品者，處六月以上五年以下有期徒刑。
施用第二級毒品者，處三年以下有期徒刑。

司法院資訊處製作；財團法人民間司法改革基金會備份。
